臺灣高等法院民事判決　　　　　　　　　　94年度再字第12號
再審原告　乙○○
　　　　　丙○○
上列再審原告與再審被告甲○○等間補訂租約登記手續事件，再
審原告對於中華民國94年1月5日本院93年度再字第84號確定判決
提起再審之訴，本院裁定如下：
    主  文
再審之訴駁回。
再審訴訟費用由再審原告負擔。
    理  由
一、原告主張再審理由為：本院88年度上更(二)字第348號判決根
    據報案證明、鄰里長證明、取締違法開挖土石聲請書、苗栗
    縣政府處分書、本院84年度上易字第4981號刑事判決、現耕
    證明書、再審被告與星帥開發股份有限公司之契約、80年5
    月23日再審被告採土石契約書、新竹縣政府82年1月12日處
    罰書、函、開發許可證明書、現場照片、67年7月1日、74年
    7月18日及82年8月31日航照圖、鑑定人陳逸彥鑑定結果，認
    定伊本有耕作事實，但於系爭356之2、338之4地號土地上之
    作物遭再審被告破壞，故前確定判決及裁定有民事訴訟法第
    496條第1項第1、11、13款、第497條規定之再審事由，經伊
    於提起93年度再字第84號再審之訴之訴狀內載明「引敘前述
    」，故本院前審以伊未敘明再審事由之具體情事為由，駁回
    再審之訴，違反世界人權宣言第7、8條、憲法第16條、民事
    訴訟法第222條第1項前段、第3項、最高法院69年度台上字
    第771號、53年度台上字第2067號判例、民事訴訟法第五編
    立法理由、司法院大法官會議第393號解釋文所附林永謀大
    法官之協同意見書、第135號解釋等語。聲明求為：(一)本院
    93年度再字第84 號確定判決廢棄，(二)再審被告應協同再審
    原告辦理新竹縣新埔鎮○○○段356地號土地面積272平方公
    尺、同段338之3、596、596之1等地號土地面積，補訂耕地
    租約登記手續，(三)歷審訴訟費用由再審被告負擔，(四)准再審
    原告供擔保，宣告假執行。
二、本件不經言詞辯論，再審被告亦未具狀為任何聲明或陳述。
三、按再審之訴，應於30日之不變期間內提起；其期間自判決確
    定時起算，民事訴訟法第500條第1項、第2項定有明文，此
    於對確定裁定聲請再審準用之，同法第507條亦定有明文。
    查再審原告於本院93年度再字第84號事件，對民國（下同）
    93年7月19日本院93年度再字第26號、93年1月20日本院92年
    度再字第116 號、92年7月29日本院92年度再字第52號、91
    年4月30日本院91年度再字第4號等確定裁定；86年12月23日
    本院86年度上更(一)字第132號、88年7月29日最高法院88年度
    台上字第1663 號、90年11月15日最高法院90年度台再字第
    70號等確定判決，提起再審之訴或聲請再審。然查，本院93
    年度再字第26號確定裁定於93年8月10日確定；92年度再字
    第116號確定裁定於93年2月10日確定；92年度再字第52 號
    確定裁定於92年8月7日確定；91年度再字第4號確定裁定於
    91年5月18日確定；本院86年度上更(一)字第132號、最高法院
    88年度台上字第1663號、90年度台再字第70號等確定判決，
    均於90年12月3日前已確定，有送達證書附於各該卷宗可稽
    ，再審聲請人遲至93年12月2日始行提起再審之訴或聲請再
    審，顯已逾30日之不變期間，揆諸前開說明，其再審之訴及
    聲請顯不合法。則本院93年度再字第84號駁回再審原告此部
    分再審之訴，並無不合。
四、按再審之訴，法院認為無再審理由，判決駁回後，不得以同
    一事由，對於原確定判決或駁回再審之訴之確定判決，更行
    提起再審之訴，民事訴訟法第498條之1定有明文。查再審原
    告於本院92年度再字第116號、93年度再字第26號事件，均
    以本院88年度上更(二)字第348號判決為上開認定及所憑證據
    為再審事由，提起再審之訴，經本院認定無理由而裁定駁回
    確定。再審原告於本院93年度再字第84號事件再次主張同一
    再審事由，顯違反民事訴訟法第498條之1規定，前確定判決
    駁回其再審之訴，亦無不合。
五、再審原告於本院93年度字第84號事件，對本院93年度再字第
    60號確定裁定聲請再審。然查，再審原告於再審起訴狀所指
    「引敘前述」之再審理由，即前揭本院88年度上更(二)字第34
    8號判決認定之事實及所憑之證據，但此非對本院93年度再
    字第60號確定裁定結果所為指摘，而係指摘本院86年度上更
    (一)字第132號、最高法院88年度台上字第1663號確定判決，
    則本院93年度字第84號確定判決認為再審原告未於訴狀內敘
    明本院93年度再字第26號確定裁定有何合於法定再審事由之
    具體情事，而駁回再審原告之訴，顯無違誤。
六、綜上所述，原確定判決並無民事訴訟法第496條第1項第1款
    規定情形，再審原告提起再審之訴顯無再審理由，爰依民事
    訴訟法第502條第2項規定，不經言詞辯論，以判決駁回之。
七、結論：本件再審之訴為無理由，依民事訴訟法第502條第2項
    、第78條、第85條第1項前段，判決如主文。
中　　華　　民　　國　　94　　年　　4　　月　　 7　 　日
                民事第十五庭  審判長法　官  許  正  順
　　　　　　　　　　      　　　　　法　官  鍾  任  賜
　　　　　　　　　　      　　　　　法　官  翁  昭  蓉
正本係照原本作成。
不得上訴。
中　　華　　民　　國　　94　　年　　4 　　月　　11　　日
　　　　　　　　　　　　　　　　　　書記官  王  才  生
